【裁判字號】    99,易,105
【裁判日期】    990309
【裁判案由】    竊盜
【裁判全文】
臺灣屏東地方法院刑事判決               99年度易字第105號
公  訴  人  臺灣屏東地方法院檢察署檢察官
被      告  丙○○
上列被告因搶奪等案件，經檢察官提起公訴（99年度偵字第309
號），被告於準備程序中就被訴事實為有罪陳述，經本院告知簡
式審判程序之旨，並聽取當事人意見後，本院合議庭裁定由受命
法官獨任依簡式審判程序審理，判決如下：
    主  文
丙○○犯竊盜罪，累犯，處有期徒刑拾月，扣案自備鑰匙壹把沒
收。又犯搶奪罪，累犯，處有期徒刑壹年。應執行有期徒刑壹年
捌月，扣案自備鑰匙壹把沒收。
    事  實
一、丙○○前於民國96年間，因贓物案件，經本院以96年度易字
    第916 號判處減刑後有期徒刑3 月確定，並於97年4 月23日
    執行完畢。詎其仍不知警惕，竟意圖為自己不法所有，分別
    為下列行為：
（一）99年1 月3 日2 時45分許，在高雄縣鳳山市○○○路「鳳
      農市場」附近，基於竊盜之犯意，趁無人注意之隙，以自
      備鑰匙1 把，竊取乙○○停放該處之車牌號碼HU2-515 號
      重型機車1 部得逞，以供己代步所需。
（二）99年1 月3 日4 時20分許，騎乘上開機車行至屏東縣屏東
      市○○路○ 段「和生市場」，基於搶奪之犯意，趁甲○○
      忙於包裝蔬菜未及注意之隙，徒手搶奪置於甲○○身旁之
      黑色背包（內有駕照、提款卡、黃金項鍊2 條、現金新臺
      幣5 萬9400元等物）得逞。
    嗣甲○○驚見丙○○奪物離去，即大喊求援，經在場者李福
    全合同其餘路人聞聲追捕後，交由據報到場之員警處理，並
    扣得前開自備鑰匙1 把，始悉上情（贓物業經各被害人領回
    ）。
二、案經屏東縣政府警察局屏東分局報告臺灣屏東地方法院檢察
    署檢察官偵查起訴。
    理  由
一、本件係依刑事訴訟法第273 條之1 第1 項行簡式審判程序，
    其證據調查依同法第273 條之2 所定原不受審判外陳述排除
    之限制；又被告對於卷內各項證據亦不爭執證據能力，復無
    事證顯示有何違法取得或類此瑕疵之情，故卷內所列各項證
    據，自均有證據能力，合先敘明。
二、上揭犯罪事實，業據被告坦承不諱，核與證人即被害人乙○
    ○、甲○○各證失竊、遭搶情形相符（見警卷第11、13頁）
    ，證人即事實欄一(二)在場者李福全證稱目擊情節一致（見警
    卷第16頁），並有被告所有供事實欄一(一)犯行使用之自備鑰
    匙1 把扣案可證，以及贓物認領保管單、查獲採證照片等件
    附卷足稽（見警卷第24-32 頁）。是認被告之自白與事實相
    合，堪予採信，從而本件罪證明確，被告犯行洵可認定，應
    依法論科。
三、按搶奪罪既、未遂標準，以搶奪動產已否移入自己實力支配
    之下為斷，倘一經移入自己實力支配，不問時間久暫，亦無
    論是否因人追趕而復失，均仍屬本罪之既遂（最高法院95年
    度台上字第6019號判決所示意旨可參）。核被告所為，關於
    事實欄一(一)部分，係犯刑法第320 條第1 項之竊盜罪，關於
    事實欄一(二)部分，係犯刑法第325 條第1 項之搶奪罪。被告
    所犯上開2 罪間，犯意個別、行為互殊，應分論併罰。被告
    曾受如事實欄所載判刑執行等情，有前案紀錄表、刑案資料
    查註紀錄表各1 份可考，其於徒刑執行完畢後，5 年內故意
    再犯本件有期徒刑以上之各罪，為累犯，均應依刑法第47條
    第1 項加重刑度。
四、爰審酌被告早於64年間起，即有竊盜、搶奪、贓物等多次犯
    罪前科，素行欠佳，有上開前案紀錄資料可參，但其屢經刑
    事偵審程序、判刑執行，竟復犯下本案，顯然未能收得警惕
    ；再被告時值年壯，非無謀生能力，詎不思以正當手段賺取
    所需，而起意行竊、行搶為謀財之道，犯罪動機可議；另被
    告竊取機車部分，非僅侵害他人財產法益甚高，更造成被害
    人遭竊後生活利用上困擾，又其光天化日之下遂行搶奪，同
    樣罔顧法治，復且危殆被害人之身心安全、造成社會不安，
    均見犯罪結果影響顯鉅；惟念及被告始終坦然面對司法、供
    承全數罪行不諱，犯後態度尚可等一切情狀，各量處如主文
    所示之刑，併依法定應執行刑，以資懲儆。
五、扣案自備鑰匙1 把，被告自承係其所有並供事實欄一(一)行竊
    時使用（見本院卷第14頁），爰依刑法第38條第1 項第2 款
    宣告沒收。
據上論斷，應依刑事訴訟法第273 條之1 第1 項、第299 條第1
項前段，刑法第320 條第1 項、第325 條第1 項、第47條第1 項
、第51條第5 款、第38條第1 項第2 款，刑法施行法第1 條之1
第1項 、第2 項前段，判決如主文。
本案經檢察官曾士哲到庭執行職務
中    華    民    國    99    年     3    月     9    日
                  刑事第四庭    法  官  江振源
以上正本證明與原本無異
如不服本判決，應於判決送達後10日內向本院提出上訴書狀（應
附繕本），其未敘述上訴理由者，應於上訴期間屆滿後20日內補
提理由書狀於本院，上訴於臺灣高等法院高雄分院。
中    華    民    國    99    年     3    月    10    日
                                書記官  潘豐益
附錄本判決論罪科刑法條：
刑法第320條
意圖為自己或第三人不法之所有，而竊取他人之動產者，為竊盜
罪，處五年以下有期徒刑、拘役或五百元以下罰金。
意圖為自己或第三人不法之利益，而竊佔他人之不動產者，依前
項之規定處斷。
前二項之未遂犯罰之。
刑法第325條
意圖為自己或第三人不法之所有，而搶奪他人之動產者，處六月
以上五年以下有期徒刑。
因而致人於死者，處無期徒刑或七年以上有期徒刑，致重傷者，
處三年以上十年以下有期徒刑。
第一項之未遂犯罰之。

司法院資訊處製作；財團法人民間司法改革基金會備份。
